ACORDAO-COMPLETO-2381296

ACÓRDÃO DE RELAÇÃO

ACÓRDÃO DE RELAÇÃO 11533/2019 ATA 39/2019 - SEGUNDA CÂMARA

Acórdão 11533/2019-TCU-Segunda Câmara
	VISTO, relacionado e discutido estes autos de Admissão, de servidores do Ministério da Defesa-Comando da Aeronáutica (vinculador) , encaminhados a este Tribunal para apreciação na forma da Instrução Normativa TCU 78/2018.
Considerando que nos atos de admissão constantes deste processo foram detectadas a existência dos respectivos desligamentos, conforme verificação da documentação anexada, seja por meio da constatação da existência de ato de desligamento na base Sisac e Siape, ou pela constatação do óbito do servidor;
Considerando o parecer do Ministério Público junto a este Tribunal; 
ACORDAM os Ministros do Tribunal de Contas da União, diante das razões expostas pelo Relator, com fulcro nos arts. 1º, inciso V, e 39, inciso I, ambos da Lei 8.443, de 16 de julho de 1992, c/c os 1º, inciso VIII; 17, II; 62, III; 137, IV; 143, II e 260, do RI/TCU, em:
a) Considerar prejudicado, por perda de objeto, o exame dos atos de pessoal abaixo relacionados cujos efeitos financeiros tenham cessado antes de sua apreciação, por força do art. 7º da Resolução TCU nº 206, de 2007, alterada pela Resolução 237/2010.
b) Informar aos interessados que o presente Acórdão pode ser acessado por meio do endereço eletrônico www.tcu.gov.br/acordaos.
1. Processo TC-Processo 034.822/2019-4 (ATOS DE ADMISSÃO) 
	1.1. Interessados: Alexandre de Sousa (XXX.060.676-XX) ; Bruno Dias Galdino (XXX.746.776-XX) ; Diego Johnnatan de Castro Neves (XXX.556.996-XX) ; Eric de Oliveira Custodio (XXX.887.696-XX) ; Evandro Cantarino Ferreira (XXX.054.106-XX) ; Fabio Apolinario Romao Ferreira (XXX.243.156-XX) ; Fernando Andre da Silva (XXX.618.696-XX) ; Fernando Eduardo de Oliveira (XXX.972.666-XX) ; Flaviano Emanoel Goncalves Costa (XXX.897.956-XX) ; Fredd William Oliveira Assis (XXX.645.586-XX) ; Guilherme Henrique Candido dos Santos (XXX.810.176-XX) ; Jose Fabricio dos Santos Silva (XXX.645.576-XX) ; Leonardo Jonathan de Oliveira Loschi (XXX.343.876-XX) ; Lucas Rodrigo de Moura (XXX.410.066-XX) ; Luiz Antonio dos Reis (XXX.840.916-XX) ; Pedro Henrique Brasil da Silva Oliveira (XXX.100.956-XX) ; Pedro Henrique da Silva (XXX.942.836-XX) ; Rafael de Oliveira Moraes (XXX.070.006-XX) ; Ramon da Silva Nascimento (XXX.398.566-XX) ; Vinicius Henrique Jose (XXX.933.986-XX) 
	1.2. Órgão/Entidade: Ministério da Defesa-Comando da Aeronáutica (vinculador) 
	1.3. Relator: Ministro Raimundo Carreiro
	1.4. Representante do Ministério Público: Procurador Sergio Ricardo Costa Caribé
	1.5. Unidade Técnica: Secretaria de Fiscalização de Pessoal (SEFIP) .
	1.6. Representação legal: não há.
	1.7. Determinações/Recomendações/Orientações: não há.

Segunda Câmara

Alexandre de Sousa (XXX.060.676-XX); Bruno Dias Galdino (XXX.746.776-XX); Diego Johnnatan de Castro Neves (XXX.556.996-XX); Eric de Oliveira Custodio (XXX.887.696-XX); Evandro Cantarino Ferreira (XXX.054.106-XX); Fabio Apolinario Romao Ferreira (XXX.243.156-XX); Fernando Andre da Silva (XXX.618.696-XX); Fernando Eduardo de Oliveira (XXX.972.666-XX); Flaviano Emanoel Goncalves Costa (XXX.897.956-XX); Fredd William Oliveira Assis (XXX.645.586-XX); Guilherme Henrique Candido dos Santos (XXX.810.176-XX); Jose Fabricio dos Santos Silva (XXX.645.576-XX); Leonardo Jonathan de Oliveira Loschi (XXX.343.876-XX); Lucas Rodrigo de Moura (XXX.410.066-XX); Luiz Antonio dos Reis (XXX.840.916-XX); Pedro Henrique Brasil da Silva Oliveira (XXX.100.956-XX); Pedro Henrique da Silva (XXX.942.836-XX); Rafael de Oliveira Moraes (XXX.070.006-XX); Ramon da Silva Nascimento (XXX.398.566-XX); Vinicius Henrique Jose (XXX.933.986-XX)

RAIMUNDO CARREIRO

não há.

Procurador Sergio Ricardo Costa Caribé

ATOS DE ADMISSÃO (ADS)

Secretaria de Fiscalização de Pessoal (SEFIP).